# 长期股权投资的权益法和成本法

提问人：xiaoyu8976 时间：2018-07-03 13:24:29
请教陈版主，甲公司持有乙公司60%的股权，持有丙公司100%的股权，现甲将持有的乙公司40%的股权转让给丙，则甲公司应对乙继续采用成本发核算（间接控制），那丙公司持有乙公司40%的股权，应采用什么方法核算？（权益法或成本法）

回答人：chenyiwei
应根据所有相关事实和情况判断丙是否可以依据持有乙公司的40%股权独立地对乙具备重大影响。一般理解，因为丙是甲的全资子公司，而甲继续持有20%股权，故除非甲将该20%股权对应的表决权也授权给乙，否则乙单独具有重大影响的可能性似乎不大。

提问人：xiaoyu8976 时间：2018-07-04 09:49:22
谢谢陈版主的回复，还有一些不明白，望您解惑。 “故除非甲将该20%股权对应的表决权也授权给乙，否则乙单独具有重大影响的可能性似乎不大。”这句是否应该是“故除非甲将该20%股权对应的表决权也授权给丙，否则丙单独具有重大影响的可能性似乎不大。”？
丙单独持有乙40%的股权，为什么对乙具有重大影响的可能性不大呢？书上讲的是20-50%的持股算是具备重大影响，采用权益法核算。

回答人：chenyiwei
1 、确实是写错了。 2 、因为丙本身是甲的全资子公司，与甲是天然的一致行动人，在这种情况下丙在表决时必然听命于甲，而没有其自身独立的利益，即丙不能独立地对乙施加重大影响。

提问人：苹果宝贝 007 时间：2018-10-12 11:05:22
此处案例中，是否就是甲、乙单体报表均是重大影响采用权益法核算。甲合并报表中是控制采用成本法核算？

回答人：chenyiwei
甲的单户报表中对直接持有丙的股权就应采用成本法核算。